【裁判字號】    89,易,3126
【裁判日期】    891020
【裁判案由】    贓物
【裁判全文】
台灣台中地方法院刑事判決                        八十九年度易字第三一二六號
    公  訴  人  台灣台中地方法院檢察署檢察官
    被      告  乙○○
右列被告因贓物案件，經檢察官提起公訴 (八十九年度偵字第一三一０號)，本院判
決如左：
    主  文
乙○○故買贓物，處有期徒刑柒月。
    事  實
一、乙○○明知年籍不詳自稱「黑猴」之男子所出賣懸掛車牌Ｇ九—六六００號車牌
    之自用小客車 (下稱系爭自小客車)，係無正當來源之贓車（該車原牌照為ＲＩ
    ─一九三五號，係洪元記食品廠股份有限公司所有，由甲○○所使用，於八十八
    年八月三日上午六時許在台中縣龍井鄉○○○路七之五六號前失竊，所懸掛之Ｇ
    九—六六００號車牌係偽造之車牌，乙○○不知該車牌係偽造)，且系爭自小客
    車於八十八年底前之市價約值新台幣（下同）七十萬元，乙○○竟以遠低於市價
    之二十六萬元購買，並僅給付八萬元定金，即取得該車供己使用，嗣於同年十月
    十一日晚上十時許，在台中市○○路○段三十一號地下二樓停車場內，為警查獲
    乙○○正開啟發動系爭自小客車，而循線查知上情。
二、案經台中市警察局第五分局報請台灣台中地方法院檢察署檢察官偵查起訴。
    理  由
一、訊據被告乙○○矢口否認有故買贓物之犯行，辯稱：伊並未購買系爭自小客車，
    伊本來係向年籍不詳自稱「黑猴」之男子購買另一台車，因該男子未依約交車，
    始交付系爭自小客車先供伊使用，俟將來交車時，再將系爭自小客車還該男子，
    且伊不知系爭自小客車係贓車云云。惟查：(一)、系爭自小客車係洪元記食品廠
    股份有限公司所有，由甲○○所使用，於八十八年八月三日在台中縣龍井鄉○○
    ○路七之五十六號前失竊一情，業據被害人甲○○於警訊中指訴明確，並有車輛
    竊盜車牌失竊查詢認可資料一份及被害人領回失物出具之贓物認領保管收據一紙
    附卷可稽；系爭自小客車懸掛之Ｇ九—六六００車牌之車主為邱靖心，其並未遺
    失車牌之事實，亦據證人邱靖心於警訊時證述綦詳，足見該車牌係屬偽造，系爭
    自小客車確係失竊之贓物，已可認定。(二)、被告於警訊時供稱：「 (問：你如
    何取得該車？有無該車證件？)是我於二週前向綽號黑猴買的，當初言明以新台
    幣二十六萬元購買，但我至今祇付給對方八萬元定金，證件沒交給我」；於檢察
    官八十八年十月十二日訊問時供稱：「 (問：Ｇ九─六六００車何來？)我在二
    星期前以定金八萬向一叫黑猴買的」等語，足見系爭自小客車確係被告在八十八
    年九月底以二十六萬元購買向年籍不詳自稱「黑猴」之男子購買，自不容其事後
    翻異前詞，任意否認購買該車之事實。(三)、自小客車依現行法令，監理機關均
    辦理車籍登記，一般人為確保來源之正當性，收受汽車時，必先檢視行車執照，
    或其他車籍資料，並商議如何以正常程序辦理過戶，以避免取得來路不明之贓物
    車輛，而駕駛汽車，行車執照應隨車攜帶，以備查驗，違反者依道路交通管理處
    罰條例第十四條第二款應科處罰鍰，此為眾所週知之事，被告自承年籍不詳自稱
    「黑猴」之男子交付系爭自小客車時，並未取得車子之行車執照原本及車主聯等
    來源證件，被告僅給付八萬元後，即取得該車使用，目前亦無法連絡上該男子之
    事實，則參諸被告向僅知綽號而不知其年籍、住址且無法正確聯絡之人購買自小
    客車，且未看到車輛來源證件，並僅支付八萬元即取得自小客車等情事，顯見被
    告對該自小客車之來源有問題，應有認識。(四)、被告所購買之系爭自小客車，
    係於八十六年間出廠、裕隆牌、二千九百九十七ＣＣ自小客車 (ＮＩＳＳＡＮＣ
    ＥＦＩＲＯ)，有車輛竊盜、車牌失竊資料個別查詢報表在卷可按，該自小客車
    於八十八年底前之市價約有七十萬元，亦有八十八年十二月份之「二手車訊雜誌
    」內附之新車ＶＳ中古車行情分析影本可稽，則從被告對於市價約值七十萬元之
    自小客車，竟僅以顯不相當之低價二十六萬元即購得等情況證據以觀，益足以認
    定其有贓物之認識。被告所辯，要屬事後卸責之詞，不足採信。因而事證明確，
    被告犯行堪以認定，應予依法論科。
二、核被告所為，係犯刑法第三百四十九條第二項之故買贓物罪。爰審酌被告犯罪之
    動機、目的、手段、被害人所受損害、未能坦承犯行犯後態度不佳等一切情狀，
    量處如主文所示之刑，以資懲儆。
三、被告另聲請訊問證人蔡忠林，用以證明其有向年籍不詳自稱「黑猴」之男子購車
    云云，惟因本院已肯認被告向年籍不詳自稱「黑猴」之男子購車之事實，本院認
    無訊問必要，附此敘明。
據上論斷，應依刑事訴訟法第二百九十九條第一項前段，刑法第三百四十九條第二項
、罰金罰鍰提高標準條例第一條前段，判決如主文。
中      華      民      國      八十九      年      十      月    二十  日
                                    法  官  劉  長  宜
右正本證明與原本無異。
如不服本判決，應於判決送達後十日內向本院提出上訴狀，上訴於臺灣高等法院臺中
分院( 須附繕本 )。
                                    書記官
中      華      民      國    八十九      年      十      月    二十一日
附錄論罪科刑法條：
刑法第三百四十九條第二項
搬運、寄藏、故買贓物或為牙保者，處五年以下有期徒刑、拘役或科或併科一千元以
下罰金。


司法院資訊處製作；財團法人民間司法改革基金會備份。
